臺灣新竹地方法院刑事判決　　　　　　　
                                     109年度原訴字第61號
公  訴  人  臺灣新竹地方檢察署檢察官
被      告  李豪  



指定辯護人  本院公設辯護人周凱珍                    
上列被告因詐欺案件，經檢察官提起公訴（109年度偵緝字第816
號），被告於本院準備程序中就被訴事實為有罪之陳述，經本院
合議庭評議後裁定由受命法官獨任行簡式審判程序，判決如下：
    主  文
李豪犯如附表一各編號「罪名、宣告刑及沒收」欄所示之罪，各
處如附表一各編號「罪名、宣告刑及沒收」欄所示之刑及沒收（
含追徵）。應執行有期徒刑貳年陸月。
    事  實
一、李豪於民國106年9月初某日，受真實姓名年籍不詳、綽號「
    涂嘉賢」所屬之詐騙集團邀請，李豪再邀集黃皓祥(業經本
    院以108年度訴字第219號判決確定在案)一同加入三人以上
    之詐騙集團，由李豪負責持人頭帳戶之金融卡至自動櫃員機
    領取詐欺贓款，擔任俗稱「車手」之工作，黃皓祥則擔任駕
    駛之工作，並約定分別以提領款項總額2％作為報酬。李豪、
    黃皓祥與其他詐騙集團成員，共同意圖為自己不法之所有，
    基於3人以上共同冒用公務員名義詐欺取財、3人以上共同詐
    欺取財及三人以上共同以網際網路對公眾散布詐欺取財之犯
    意，先由其他真實姓名年籍不詳之詐騙集團成員以如附表一
    各編號所示之詐欺方式，詐得如附表一各編號所示被害人之
    款項後，再由其他詐騙集團成員指示李豪、黃皓祥迅速以詐
    騙集團成員交付之提款卡前往提款贓款，李豪並因之獲得提
    領金額2％作為報酬。嗣經如附表一各編號所示之被害人發覺
    遭騙，報警處理，為警循線查悉上情。
二、案經李衣晴、管佳玲、張鍈娸、魏嘉萱、林育如、張瑋心、
    詹心如、蔡米真、呂義澤、吳汶儒、林世皇、謝金峯、蕭承
    杰、王俊麒訴由新竹縣政府警察局新埔分局報告臺灣新竹地
    方檢察署檢察官偵查起訴。　
    理  由
壹、程序部分
一、審判範圍之確定：
    按檢察官代表國家提起公訴，依檢察一體原則，到庭實行公
    訴之檢察官如發現起訴書認事用法有明顯錯誤，亦非不得本
    於自己確信之法律見解，於論告時變更起訴之法條，或於不
    影響基本事實同一之情形下，更正或補充原起訴之事實，此
    有最高法院100年度台上字第4920號判決意旨可參。查公訴
    意旨雖僅概括敘及被告所為係犯刑法第339條之4第1項第1、
    2、3款加重詐欺取財罪等語，然業經公訴檢察官於本院準備
    程序就起訴法條部分更正為被告所犯附表一編號㈠所為係犯
    刑法第339條之4第1項第1、2款之罪、所犯附表一編號㈡所為
    係犯刑法第339條之4第1項第2款之罪、所犯附表一編號㈢至
    係犯刑法第339條之4第1項第2、3款之罪等語，有本院110年
    1月18日準備程序筆錄乙份在卷足稽（見本院109年度原訴字
    第61號卷《下稱本院卷》第118頁），是本院自以檢察官前揭
    更正後之內容為本案審理內容。
二、被告李豪所犯刑法第339條之4第1項第1、2款之三人以上共
    同冒用公務員名義犯詐欺取財罪、同法第339條之4第1項第2
    款之三人以上共同犯詐欺取財罪、同法第339條之4第1項第2
    、3款之三人以上共同以網際網路對公眾散布詐欺取財罪，
    非死刑、無期徒刑、最輕本刑為3年以上有期徒刑之罪，或
    高等法院管轄第一審之案件，被告於本院準備程序進行中，
    就被訴事實為有罪之陳述，經告以簡式審判程序之旨，並聽
    取檢察官、被告及辯護人之意見後，經本院合議庭評議後認
    合於刑事訴訟法第273條之1第1項之規定，裁定進行簡式審
    判程序。又依刑事訴訟法第273條之2、同法第159條第2項規
    定，簡式審判程序不適用傳聞法則有關限制證據能力之相關
    規定，附予敘明。
貳、實體部分
一、認定犯罪事實所憑之證據及理由： 
（一）上開犯罪事實，業據被告於本院準備程序及簡式審判程序
      中坦承不諱（見本院卷第119頁、第125頁），並有下列證
      據可資佐證，足認被告之任意性自白均核與事實相符，堪
      以採信：
  １、證人即共同被告黃皓祥於警詢及偵查中之證述（見新竹地
      檢署107年度偵字第4448號偵查卷《下稱107偵4448卷》卷一
      第16至20頁、卷二第52至53頁）、證人李衣晴、管佳玲、
      張鍈娸、魏嘉萱、林育如、陳賢錡、張瑋心、詹心如、蔡
      米真、呂義澤、吳汶儒、嚴偉誠、林世皇、謝金峯、蕭承
      杰、王俊麒於警詢時之證述（見107偵4448卷卷一第33至4
      4頁、第66至70頁、第87至88頁、第98至99頁、第111至11
      3頁、第123至125頁、第134至136頁、第143至144頁、第1
      58至160頁、第176至177頁、第187至189頁、第198至200
      頁、第215至216頁、第230至232頁、第261至263頁、第28
      2至283頁）。
  ２、證人李衣晴之臺北市政府警察局松山分局中崙派出所受理
      各類案件紀錄表、刑案紀錄表、受理刑事案件報案三聯單
      、內政部警政署反詐騙諮詢專線紀錄表、自動櫃員機交易
      明細表（見107偵4448卷卷一第27至32頁、第49頁）。
  ３、證人管佳玲之內政部警政署反詐騙案件紀錄表、臺中市政
      府警察局大甲分局泰安派出所受理詐騙帳戶通報警示簡便
      格式表、受理各類案件紀錄表、金融機構聯防機制通報單
      、自動櫃員機交易明細表、三義鄉農會存摺影本（見107
      偵4448卷卷一第63至65頁、第71頁、第74頁、第76頁、第
      79至81頁、第85頁）。
  ４、證人張鍈娸內政部警政署反詐騙諮詢專線紀錄表、金融機
      構聯防機制通報單、自動櫃員機交易明細表、新北市政府
      警察局中和分局員山派出所受理刑事案件報案三聯單、受
      理詐騙帳戶通報警示簡便格式表、受理各類案件紀錄表（
      見107偵4448卷卷一第89至95頁）。
  ５、證人魏嘉萱之桃園市政府警察局楊梅分局楊梅派出所受理
      詐騙帳戶通報警示簡便格式表、受理刑事案件報案三聯單
      、受理各類案件紀錄表、內政部警政署反詐騙諮詢專線紀
      錄表、金融機構聯防機制通報單、網路轉帳交易明細表（
      見107偵4448卷卷一第100至107頁）。
  ６、證人林育如之嘉義市政府警察局第二分局長竹派出所受理
      各類案件紀錄表、金融機構聯防機制通報單、受理詐騙帳
      戶通報警示簡便格式表、受理刑事案件報案三聯單、內政
      部警政署反詐騙諮詢專線紀錄表、自動櫃員機交易明細表
      （見107偵4448卷卷一第109頁、第114至118頁）。
  ７、證人陳賢錡之嘉義市政府警察局第一分局八掌派出所受理
      各類案件紀錄表、受理刑事案件報案三聯單、受理詐騙帳
      戶通報警示簡便格式表、金融機構聯防機制通報單、內政
      部警政署反詐騙諮詢專線紀錄表、自動櫃員機交易明細表
      、LINE通訊軟體對話紀錄翻拍照片（見107偵4448卷卷一
      第121至122頁、第126至131頁）。
  ８、證人張瑋心之金融機構聯防機制通報單、LINE通訊軟體對
      話紀錄翻拍照片、交易明細翻拍照片（見107偵4448卷卷
      一第137至140頁）。
  ９、證人詹心如之桃園市政府警察局中壢分局普仁派出所受理
      刑事案件報案三聯單、受理詐騙帳戶通報警示簡便格式表
      、內政部警政署反詐騙諮詢專線紀錄表、LINE通訊軟體對
      話紀錄翻拍照片、受理各類案件紀錄表、自動櫃員機交易
      明細表（見107偵4448卷卷一第145至154頁）。
  、證人蔡米真之臺北市政府警察局內湖分局西湖派出所受理
      詐騙帳戶通報警示簡便格式表、內政部警政署反詐騙諮詢
      專線紀錄表、金融機構聯防機制通報單、受理刑事案件報
      案三聯單、自動櫃員機交易明細表、LINE通訊軟體對話紀
      錄翻拍照片（見107偵4448卷卷一第157頁、第161至166頁
      、第168至169頁）。
  、證人呂義澤之新北市警察局新莊分局忠孝派出所受理刑事
      案件報案三聯單、受理各類案件紀錄表、內政部警政署反
      詐騙諮詢專線紀錄表、受理詐騙帳戶通報警示簡便格式表
      、證人呂義澤永豐銀行存摺影本、金融機構聯防機制通報
      單（見107偵4448卷卷一第174至175頁、第178至182頁）
      。
  、證人吳汶儒之內政部警政署反詐騙諮詢專線紀錄表、高雄
      市政府警察局三民第二分局鼎金派出所受理各類案件紀錄
      表、受理詐騙帳戶通報警示簡便格式表、金融機構聯防機
      制通報單、受理刑事案件報案三聯單、交易明細翻拍照片
      、LINE通訊軟體對話紀錄翻拍照片（見107偵4448卷卷一
      第184至185頁、第190至195頁）。
  、證人嚴偉誠之雲林縣政府警察局虎尾分局虎尾派出所受理
      刑事案件報案三聯單、內政部警政署反詐騙諮詢專線紀錄
      表、受理詐騙帳戶通報警示簡便格式表、受理各類案件紀
      錄表、網路交易明細翻拍照片、LINE通訊軟體對話紀錄翻
      拍照片、網路貼文翻拍照片（見107偵4448卷卷一第201至
      211頁）。
  、證人林世皇之雲林縣政府警察局斗六分局斗六派出所受理
      刑事案件報案三聯單、受理各類案件紀錄表、內政部警政
      署反詐騙案件紀錄表、受理詐騙帳戶通報警示簡便格式表
      、金融機構協助受詐騙民眾通知疑似警示帳戶通報單、自
      動櫃員機交易明細單、LINE通訊軟體對話紀錄翻拍照片、
      華南銀行存摺影本（見107偵4448卷卷一第214頁、第217
      至225-1頁）。
  、證人謝金峯之內政部警政署反詐騙案件紀錄表、新北市政
      府警察局蘆洲分局成州派出所受理詐騙帳戶通報警示簡便
      格式表、受理刑事案件報案三聯單、受理各類案件紀錄表
      、自動櫃員機交易明細表、LINE通訊軟體對話紀錄翻拍照
      片（見107偵4448卷卷一第227至229頁、第233至235頁、
      第238至256頁）。
  、證人蕭承杰之新竹縣政府警察局竹北分局新工派出所受理
      各類案件紀錄表、受理刑事案件報案三聯單、內政部警政
      署反詐騙案件紀錄表、受理詐騙帳戶通報警示簡便格式表
      、金融機構協助受詐騙民眾通知疑似警示帳戶通報單、自
      動櫃員機交易明細翻拍照片、LINE通訊軟體對話紀錄翻拍
      照片（見107偵4448卷卷一第259至260頁、第265至274頁
      ）。
  、證人王俊麒之新北市政府警察局土城分局廣福派出所受理
      刑事案件報案三聯單、受理各類案件紀錄表、內政部警政
      署反詐騙案件紀錄表、受理詐騙帳戶通報警示簡便格式表
      、金融機構協助受詐騙民眾通知疑似警示帳戶通報單、郵
      政自動櫃員機交易明細表（見107偵4448卷卷一第277至28
      1頁、第284至285頁）。
  、附表二各編號人頭帳戶交易明細資料、提領贓款之監視器
      畫面照片22張（見107偵4448卷卷一第287至288頁、第291
      頁、第293至304頁）。
（二）綜上所述，本案事證已臻明確，被告犯行洵堪認定，均應
      依法論科。
二、論罪科刑：
（一）核被告如附表編號㈠所為，係犯刑法第339條之4第1項第1
      、2款之三人以上共同冒用公務員名義犯詐欺取財罪；如
      附表編號㈡所為，係犯刑法第339條之4第1項第2款之三人
      以上共同犯詐欺取財罪；如附表編號㈢至所為，均係犯刑
      法第339條之4第1項第2、3款之三人以上共同以網際網路
      對公眾散布詐欺取財罪。
（二）按共同正犯，係共同實行犯罪行為之人，在共同意思範圍
      內，各自分擔犯罪行為之一部，相互利用他人之行為，以
      達其犯罪之目的，其成立不以全體均參與實行犯罪構成要
      件之行為為要件，其行為分擔，亦不以每一階段皆有參與
      為必要，倘具有相互利用其行為之合同意思所為，仍應負
      共同正犯之責。查被告李豪、共犯黃皓祥與其等所屬詐騙
      集團成員間，彼此謀議及分工，由所屬詐騙集團不詳成員
      先行詐騙，再由被告李豪、共犯黃皓祥分別擔任車手、司
      機負責取得財物，依前述說明，被告李豪之行為既在其與
      共犯犯意聯絡之範圍內，自應對全部行為之結果負其責任
      。被告李豪與詐騙集團其餘真實姓名年籍不詳之成年人間
      ，具犯意聯絡與行為分擔，為共同正犯。另刑法第339條
      之4第1項第2款之三人以上共同犯詐欺取財罪，其本質即
      為共同犯罪，主文毋庸再於再記載「共同」（最高法院83
      年度台上字第2520號刑事判決意旨參照），併予說明。
（三）被告李豪所犯上揭16次加重詐欺罪間，犯意各別，行為互
      殊，應予分論併罰。
（四）爰審酌被告正值青壯，身強體健，不思循正當途徑獲取所
      需，僅因經濟壓力，為求快速累積財富，即加入詐騙集團
      共同參與詐騙犯行，利用一般民眾欠缺法律專業知識，對
      於司法機關組織分工與案件進行流程未盡熟稔，及信賴公
      務員執行職務之公權力，而共同以冒用公務員名義之方式
      ，遂行其等詐欺取財犯行，斲傷民眾對公務機關職務執行
      之信賴，嚴重破壞國家機關公權力行使之威信，導致社會
      間人際信任感瓦解，影響社會治安，所為實應予嚴懲；惟
      念其坦認犯行之犯後態度，兼衡被告自述其國中肄業之智
      識程度、案發時從事資訊業、未婚無子女、與母親同住、
      經濟狀況勉持（見本院卷第126頁），暨其犯罪之動機、
      目的、手段、素行、於本案所擔任之犯罪角色深淺及參與
      程度，迄未能與被害人等達成和解，賠償被害人等所受損
      害及被害人詹心如、張鍈娸之意見（見本院卷第97頁、第
      101頁）等一切情狀，分別量處如附表一各編號「罪名、
      宣告刑及沒收」欄所示之刑。並考量被告所犯如附表一之
      16罪，大多係集中於107年1月9日、1月15日、1月20日、1
      月26日等4日所為，時間尚屬密接，犯罪手段與態樣相同
      ，同為侵害財產法益，所擔任之角色均相同，復參諸刑法
      第51條第5款係採限制加重原則，而非累加原則之意旨，
      定其應執行之刑如主文所示。
三、沒收之說明：
（一）按犯罪所得，屬於犯罪行為人者，沒收之。但有特別規定
      者，依其規定。前2項之沒收，於全部或一部不能沒收或
      不宜執行沒收時，追徵其價額。刑法第38條之1第1項、第
      3項定有明文。次按，共同犯罪行為人之組織分工及不法
      所得，未必相同，彼此間犯罪所得之分配懸殊，其分配較
      少甚或未受分配之人，如仍應就全部犯罪所得負連帶沒收
      之責，超過其個人所得之剝奪，無異代替其他犯罪參與者
      承擔刑罰，顯失公平，因共犯連帶沒收與罪刑相當原則相
      齟齬，故共同犯罪，所得之物之沒收，應就各人分得之數
      為之，亦即沒收或追徵應就各人所實際分得者為之（最高
      法院104年第13次及第14次刑庭會議決議㈠參照）。
（二）被告李豪如附表一編號㈠至、編號至所示之加重詐欺犯
      行，分別取得提領金額2％作為報酬，業據被告於本院準備
      程序時供陳在卷（見本院卷第119頁），換算被告李豪之
      犯罪所得為如附表一編號㈠至、編號至「犯罪所得」欄
      所示金額，此部分款項雖均未扣案，仍應依刑法第38條之
      1第1項規定宣告沒收，並依同條第3項規定，於全部或一
      部不能沒收或不宜執行沒收時，追徵其價額。至附表一編
      號所示之贓款，因被告李豪未及提領即遭查獲，有附表
      二編號㈣所示人頭帳戶交易明細資料在卷可參（見107偵44
      48卷卷一第293頁），故此部分之加重詐欺犯行既未獲得
      任何報酬，本院即無從就此部分犯行之犯罪所得宣告沒收
      。 
據上論斷，應依刑事訴訟法第273條之1第1項、第299條第1項前
段，刑法第28條、第339條之4第1項第1款、第2款、第3款、第51
條第5款、第38條之1第1項、第3項，刑法施行法第1條之1第1項
，判決如主文。
本案經檢察官林鳳師提起公訴、檢察官黃嘉慧到庭執行職務。
中　　華　　民　　國　　110 　年　　2 　　月　　22　　日
                  刑事第五庭    法  官        蔡玉琪
以上正本證明與原本無異。
如不服本判決應於收受本判決後20日內向本院提出上訴書狀，上
訴書狀應敘述具體理由。上訴書狀未敘述上訴理由者，應於上訴
期間屆滿後20日內補提理由書狀於本院(均須按他造當事人之人
數附繕本 )「切勿逕送上級法院」。 
中　　華　　民　　國　　110 　年　　2 　　月　　22　　日
                                書記官        李念純
附錄本案論罪科刑法條：
刑法第339條之4第1項第1、2、3款：
犯第339條詐欺罪而有下列情形之一者，處1年以上7年以下有期
徒刑，得併科1百萬元以下罰金：
冒用政府機關或公務員名義犯之。
三人以上共同犯之。 　　　
以廣播電視、電子通訊、網際網路或其他媒體等傳播工具，對
  公眾散布而犯之。
附表一（時間：民國、幣別：新臺幣）：
編號 被害人 詐騙方式 匯款時間及金額 犯罪所得   罪名、宣告刑及沒收 ㈠ 李衣晴 於107年1月9日19時14分許，由詐騙集團成員冒充員警，打電話給李衣晴詐稱：因為李衣晴之前遇到詐騙案件，帳戶遭凍結，該詐騙案已偵破，李衣晴的帳戶仍然被凍結中，需至提款機操作始能解除凍結云云，致李衣晴陷於錯誤。 ①107年1月9日21時15分許，匯款2萬9,985元至附表二編號㈠帳戶。 ②107年1月9日21時19分許，匯款1萬9,985元至附表二編號㈠帳戶。 999元【計算式：（2萬9,985元＋1萬9,985元）×0.02＝999元（元以下無條件捨棄）】 李豪犯三人以上共同冒用公務員名義詐欺取財罪，處有期徒刑壹年貳月。 未扣案之犯罪所得新臺幣玖佰玖拾玖元沒收之，如全部或一部不能沒收或不宜執行沒收時，追徵其價額。 ㈡ 管佳玲 由詐騙集團成員冒充「瘋狂賣客網路購物商店」陳小姐打電話給管佳玲詐稱：之前網路購物時，以ATM轉帳時，設定有誤等語，該集團另一成員接續冒充為中國信託商銀人員打電話給管佳玲詐稱：因網路購物以ATM轉帳時設定有誤，提款卡被鎖住，需至ATM操作始能解除云云，致管佳玲陷於錯誤。 ①107年1月15日18時40分許，匯款2萬9,985元至附表二編號㈡帳戶。 ②107年1月15日18時45分許，匯款1萬9,847元至附表二編號㈡帳戶。 ③107年1月15日19時7 分許，匯款2萬8,985元至附表二編號㈡帳戶。 1,576元 【計算式：（2萬9,985元＋1萬9,847元＋2萬8,985元）×0.02＝1,576元（元以下無條件捨棄）】  李豪犯三人以上共同詐欺取財罪，處有期徒刑壹年貳月。 未扣案之犯罪所得新臺幣壹仟伍佰柒拾陸元沒收之，如全部或一部不能沒收或不宜執行沒收時，追徵其價額。 ㈢ 張鍈娸 由詐騙集團成員在網路張貼出售張學友演唱會門票之訊息，但須先支付價金7,000元云云，致張鍈娸陷於錯誤。 107年1月20日18時許，匯款7,000元至附表二編號㈢帳戶。 140元【計算式：7,000元×0.02＝140元】 李豪犯三人以上共同以網際網路對公眾散布詐欺取財罪，處有期徒刑壹年貳月。 未扣案之犯罪所得新臺幣壹佰肆拾元沒收之，如全部或一部不能沒收或不宜執行沒收時，追徵其價額。 ㈣ 魏嘉萱 由詐騙集團成員在網路張貼出售蕭敬騰演唱會門票之訊息，但須先支付價金9,000元云云，致魏嘉萱陷於錯誤。 107年1月20日16時37分許，匯款9,000元至附表二編號㈢帳戶。 180元【計算式：9,000元×0.02＝180元】 李豪犯三人以上共同以網際網路對公眾散布詐欺取財罪，處有期徒刑壹年貳月。 未扣案之犯罪所得新臺幣壹佰捌拾元沒收之，如全部或一部不能沒收或不宜執行沒收時，追徵其價額。 ㈤ 林育如 由詐騙集團成員在網路張貼出售張學友演唱會門票之訊息，但須先支付價金云云，致林育如陷於錯誤。 107年1月20日16時32分許，匯款1萬4,000元至附表二編號㈢帳戶。 280元【計算式：1萬4,000元×0.02＝280元】 李豪犯三人以上共同以網際網路對公眾散布詐欺取財罪，處有期徒刑壹年貳月。 未扣案之犯罪所得新臺幣貳佰捌拾元沒收之，如全部或一部不能沒收或不宜執行沒收時，追徵其價額。 ㈥ 陳賢錡 由詐騙集團成員在網路張貼出售張學友演唱會門票之訊息，但須先支付價金云云，致陳賢錡陷於錯誤。 107年1月20日17時46分許，匯款5,400元至附表二編號㈢帳戶。 108元【計算式：5,400元×0.02＝108元】 李豪犯三人以上共同以網際網路對公眾散布詐欺取財罪，處有期徒刑壹年貳月。 未扣案之犯罪所得新臺幣壹佰零捌元沒收之，如全部或一部不能沒收或不宜執行沒收時，追徵其價額。 ㈦ 張瑋心 由詐騙集團成員在網路張貼出售張學友演唱會門票之訊息，但須先支付價金云云，致張瑋心陷於錯誤。 107年1月20日16時55分許，匯款6,000元至附表二編號㈢帳戶。 120元【計算式：6,000元×0.02＝120元】 李豪犯三人以上共同以網際網路對公眾散布詐欺取財罪，處有期徒刑壹年貳月。 未扣案之犯罪所得新臺幣壹佰貳拾元沒收之，如全部或一部不能沒收或不宜執行沒收時，追徵其價額。 ㈧ 詹心如 由詐騙集團成員在網路上張貼出售蕭敬騰演唱會門票之訊息但須先支付價金云云，，致詹心如陷於錯誤。 107年1月20日16時57分許，匯款6,200元至附表二編號㈢帳戶。 124元【計算式：6,200元×0.02＝124元】 李豪犯三人以上共同以網際網路對公眾散布詐欺取財罪，處有期徒刑壹年貳月。 未扣案之犯罪所得新臺幣壹佰貳拾肆元沒收之，如全部或一部不能沒收或不宜執行沒收時，追徵其價額。 ㈨ 蔡米真 由詐騙集團成員在網路張貼出售張學友演唱會門票之訊息，但須先支付價金云云，致蔡米真陷於錯誤。 107年1月20日18時20分許，匯款5,400元至附表二編號㈢帳戶。 108元【計算式：5,400元×0.02＝108元】 李豪犯三人以上共同以網際網路對公眾散布詐欺取財罪，處有期徒刑壹年貳月。 未扣案之犯罪所得新臺幣壹佰零捌元沒收之，如全部或一部不能沒收或不宜執行沒收時，追徵其價額。 ㈩ 呂義澤 由詐騙集團成員在網路張貼出售張學友演唱會門票之訊息，但須先支付價金云云，致呂義澤陷於錯誤。 107年1月20日17時26分許，匯款4,000元至附表二編號㈢帳戶。 80元【計算式：4,000元×0.02＝80元】 李豪犯三人以上共同以網際網路對公眾散布詐欺取財罪，處有期徒刑壹年壹月。 未扣案之犯罪所得新臺幣捌拾元沒收之，如全部或一部不能沒收或不宜執行沒收時，追徵其價額。  吳汶儒 由詐騙集團成員在網路張貼出售張學友演唱會門票之訊息，但須先支付價金云云，致吳汶儒陷於錯誤。 107年1月20日17時38分許，匯款5,500元至附表二編號㈢帳戶。 110元【計算式：5,500元×0.02＝110元】 李豪犯三人以上共同以網際網路對公眾散布詐欺取財罪，處有期徒刑壹年貳月。 未扣案之犯罪所得新臺幣壹佰壹拾元沒收之，如全部或一部不能沒收或不宜執行沒收時，追徵其價額。  嚴偉誠 由詐騙集團成員在網路張貼因尾牙抽到LG電視，欲出售之訊息，但須先支付價金云云，致嚴偉誠陷於錯誤。 107年1月26日16時42分許，匯款1萬元至附表二編號㈣帳戶。 200元【計算式：10,000元×0.02＝200元】 李豪犯三人以上共同以網際網路對公眾散布詐欺取財罪，處有期徒刑壹年貳月。 未扣案之犯罪所得新臺幣貳佰元沒收之，如全部或一部不能沒收或不宜執行沒收時，追徵其價額。  林世皇 由詐騙集團成員在網路張貼欲出售IPHONE7 PLUS 128G手機之訊息，但須先支付價金云云，致林世皇陷於錯誤。 107年1月26日21時51分許，匯款1萬1,000元至附表二編號㈣帳戶。  李豪犯三人以上共同以網際網路對公眾散布詐欺取財罪，處有期徒刑壹年壹月。  謝金峯 由詐騙集團成員在網路張貼欲出售IPHONE8 手機之訊息，但須先支付價金云云，致謝金峯陷於錯誤。 107年1月26日13時18分許，匯款1萬5,000元至附表二編號㈣帳戶。 300元【計算式：15,000元×0.02＝300元】 李豪犯三人以上共同以網際網路對公眾散布詐欺取財罪，處有期徒刑壹年貳月。 未扣案之犯罪所得新臺幣參佰元沒收之，如全部或一部不能沒收或不宜執行沒收時，追徵其價額。  蕭承杰 由詐騙集團成員在網路張貼欲出售IPHONE7 手機之訊息，但須先支付價金云云，致蕭承杰陷於錯誤。 107年1月26日18時33分許，匯款6,000元至附表二編號㈣帳戶。 120元【計算式：6,000元×0.02＝120元】 李豪犯三人以上共同以網際網路對公眾散布詐欺取財罪，處有期徒刑壹年貳月。 未扣案之犯罪所得新臺幣壹佰貳拾元沒收之，如全部或一部不能沒收或不宜執行沒收時，追徵其價額。  王俊麒 詐騙集團成員在網路張貼欲出售IPHONE7 PLUS 手機之訊息，但須先支付價金云云，致王俊麒陷於錯誤。 107年1月26日13時5 分許，匯款1萬2,000元至附表二編號㈣帳戶。 240元【計算式：12,000元×0.02＝240元】 李豪犯三人以上共同以網際網路對公眾散布詐欺取財罪，處有期徒刑壹年貳月。 未扣案之犯罪所得新臺幣貳佰肆拾元沒收之，如全部或一部不能沒收或不宜執行沒收時，追徵其價額。 

附表二（人頭帳戶明細）：
編號 帳戶名稱 帳號 ㈠ 林瑄庭 中華郵政000-00000000000000 ㈡ 陳昱伶 合庫商銀000-0000000000000 ㈢ 陳苑娟 中華郵政000-00000000000000 ㈣ 王奕昕 華南商銀000-000000000000